臺灣高雄地方法院刑事裁定　　　　　　　96年度訴字第3666號
公　訴　人　臺灣高雄地方法院檢察署檢察官
聲　請　人
即　被　告　甲○○
選任辯護人　江雍正律師
　　　　　　李汶哲律師
　　　　　　吳晉賢律師
上列被告因妨害自由等案件（96年度訴字第3666號），聲請具保
停止羈押，本院裁定如下：
    主  文
聲請駁回。
    理  由
一、聲請意旨略以：本件被告甲○○於案發前即罹有糖尿病、高
    血壓及膽結石等疾病，長期就醫，在看守所羈押中因未能按
    時服藥致血壓屢屢升高不下，雖經看守所駐診醫師投以藥物
    治療，惟並無任何效果，被告最高血壓曾達196mm ，最低血
    壓亦高達128mm ，心跳更高達每分鐘100 次，被告甲○○血
    壓之高、心跳之快已瀕中風邊緣，遑論被告本因坐骨神經麻
    痺而肢體殘障，領有身心障礙手冊在案，行動困難更增有導
    致中風之風險，已有非保外治療顯難痊癒之情形，符合刑事
    訴訟法第114 條第3 款停止羈押之要件。另被告為家中經濟
    來源，被告如獲具保停止羈押，前往就醫、張羅生計尚且未
    及，絕無逃亡之虞。又被告於鈞院庭訊時已坦承犯行，相關
    證物既均扣押在案，同案被告若非在押即已逃逸無蹤，被告
    並無偽造、變造證據及勾串共犯及證人之虞。另被告為一殘
    疾之人，如非有同案被告相助，不可能獨力犯下本案，而同
    案被告目前或已遭羈押或已逃逸，被告並無反覆實施犯罪之
    虞，爰聲請具保停止羈押云云。
二、按羈押之被告，有左列情形之一者，如經具保聲請停止羈押
    ，不得駁回︰(一)所犯最重本刑為3 年以下有期徒刑、拘役或
    專科罰金之罪者。但累犯、常業犯、有犯罪之習慣、假釋中
    更犯罪或依第101 條之1 第1 項羈押者，不在此限。(二)懷胎
    5 月以上或生產後2 月未滿者。(三)現罹疾病，非保外治療顯
    難痊癒者。刑事訴訟法第114 條定有明文。
三、經查：本件被告因涉犯刑法第302 條之罪，前經本院訊問後
    ，以其犯罪嫌重大，且有再犯之虞，非予羈押，顯難進行追
    訴、審判或執行，乃依刑事訴訟法第101 條之1 第1 項第3
    款之規定予以羈押，且將羈押之原因載明於刑事報到單，並
    據以製作押票送達被告，而於96年9 月18日起執行羈押，嗣
    於96年12月18日起延長羈押2 月在案，有訊問筆錄、押票、
    刑事報到單、延長羈押裁定在卷可稽。聲請人即被告雖以其
    罹患疾病，而聲請保外就醫云云，然經本院函詢臺灣高雄看
    守所，據該所函覆稱：二該員（即被告甲○○）患有高血壓
    、糖尿病等病症；經本所醫師診查：經回顧本所病歷紀錄，
    該員未規則服藥，控制血壓、血糖，目前生命徵象穩定，能
    自理生活，建議於本所規則性門診追蹤，本所依醫囑續予妥
    適醫療照護，有該所96年12月14日高所衛字第0969003973號
    函1 紙可憑，是被告血壓、血糖升高，部分原因係其未規則
    服藥所致，且依前開函文所示，其所患並非顯非保外治療難
    以痊癒之病症。又被告陳明其並無逃亡之虞、亦無偽造、變
    造證據、勾串證人或共犯之虞部分，核與本院前開羈押之原
    因並不相涉。再者，被告所涉之妨害自由犯行次數甚多，剝
    奪他人行動自由之期間長達數月，就客觀上之事實觀察實有
    再犯之虞，至被告雖辯稱：其為殘疾之人，如非其他共犯相
    助實難犯案，而目前其他共犯在押或已逃逸，並無再犯之虞
    云云，然既有其他共犯再逃，則被告自有再行召集而續予犯
    案之可能，此外證人即被害人均曾指述甲○○有親自前往押
    人而妨害自由之舉，顯見被告雖領有心身障礙手冊，惟可行
    動自如，亦堪認定，是以被告前開所辯均非可採。綜上，本
    院認被告羈押原因及必要依然存在，並不能因具保而使之消
    滅，且被告所罹亦非保外治療難以痊癒之病症，核與上開駁
    回聲請限制之規定亦不相符。本件被告具保停止羈押之聲請
    ，自難准許，應予駁回，爰為裁定如主文。
中　　華　　民　　國　　96　　年　　12　　月　　24　　日
                 刑事第十七庭  審判長法　官  洪能超
                                     法　官  王俊彥
                                     法  官  李育信
以上正本證明與原本無異。
如不服本裁定，應於收受送達後5 日內向本院提出抗告狀。
中　　華　　民　　國　　96　　年　　12　　月　　24　　日
 　　　　　　　　　　　　　　　　　　書記官  廖佳玲
